MARINA RODRIGUEZ FULL-STACK DEVELOPER

EXPERIENCIA PROFESIONAL

DESARROLLADORA FULL-STACK

Miranda & Amado Abogados

jun2018-actualidad

- Dentro de mis principales funciones está en analizar, desarrollar e implementar soluciones tecnológicas orientadas a cubrir las necesidades tanto de clientes internos y externos.
- Brindar soporte y mantenimiento de diferentes funcionalidades en las plataformas del estudio.

ESPECIALISTA EN ENCUESTAS

jul2015- jun2017

GSS (Global Sales Solutions), Contact center.

- Realizar encuestas telefónicas y envío masivo de encuestas electrónicas, de satisfacción al cliente por encargo de Ipsos Perú en diferentes rubros (Movistar, Claro, Entel, Saga Falabella, Ripley, UTP).
- Monitoreo de encuestas, verificando que se cumpla con los estándares de calidad establecidos por los clientes empresas con resultados sobresalientes en las. métricas diarias de encuestas/hora (11 de 8).

AGENTE DE ATENCIÓN TELEFÓNICA

dic2011- may2012

la

Fortel Customer Experience & BPO, Contact center.

- Atención al cliente por encargo de Claro Perú a usuarios Postpago.
- Resolver problemas de migraciones, planes y facturaciones, así como fidelización de usuarios mediante negociación.

EDUCACIÓN

UDEMY/PLATZY 2022

Microsoft SharePoint – Microsoft PowerApps – Microsoft Power Automate SQL Server – ASP.NET MVC – C# – Python

LABORATORIA - FRONTEND DEVELOPER

oct2017- mar2018

Html – Css – Javascript - Sass – Gulp – Babel - Firebase – NodeJs – React Bootstrap – Materialize

INSTITUTO CIMAS - COMPUTACIÓN E INFORMÁTICA

ene2011-dic2013

Conocimientos en Lenguajes de Programación (Java, Php, c#). Base de Datos (SQL Server, MySQL, Oracle).

INFORMACIÓN ADICIONAL

Universidad Peruana de Ciencias Aplicadas

mar2018

Participante del Study Jam de tecnologías Google Cloud GDGLima

Ministerio de la Mujer y poblaciones vulnerables

dic2017

Participante en la primera Hackatón de igualdad de género ODS5 2017.

Universidad Peruana de Ciencias Aplicadas

nov2017

Participante de Community Developer Fest GDGLima.

SOBRE MÍ

Desarrolladora Full-stack y profesional en Computación e Informática, con más de 4 años de experiencia en la industria, la pasión por la tecnología me lleva a estar en constante investigación sobre nuevas herramientas. Cuento con habilidades para la gestión multidisciplinaria, el aprendizaje constante y la versatilidad en diferentes ambientes de trabajo.

CONTÁCTAME

Urb Ensenada Cieneguilla, Perú 927839824

l.marina272727@gmail.com **Linkedin**